【裁判字號】    89,易,1747
【裁判日期】    890630
【裁判案由】    傷害
【裁判全文】
台灣台中地方法院刑事判決                        八十九年度易字第一七四七號
    公  訴  人  台灣台中地方法院檢察署檢察官
    被      告  丙○○
右列被告因家庭暴力之傷害案件，經檢察官提起公訴（八十七年度偵字第二二四九七
號），本院判決如左：
    主      文
丙○○傷害人之身體，處拘役伍拾日，如易科罰金以參佰元折算壹日。
    事      實
一、丙○○係甲○○之夫，乙○○則為甲○○之姊，丙○○與甲○○、乙○○間，分
    別具有家庭暴力防治法第三條第一款、第四款所定之家庭成員關係。甲○○於民
    國八十九年三月十七日十四時三十分許，發現其所經營坐落台中市○○路○段五
    ○○號之代書事務所之鐵門遭反鎖，無法入內辦公，在通知其胞姊乙○○後，即
    至台中市○○路○段五三八號丙○○經常前往之檳榔攤瞭解原委，詎丙○○竟出
    手抓甲○○之頸部、臉頰，適乙○○與其母廖羅嬌趕至，乙○○上前制止，丙○○竟即基於普通傷害之犯意，將乙○○摔倒在地，甲○○見狀，上前擬拉開丙○○，丙○○亦用力將甲○○推倒在地上，致甲○○之頭部碰到地上，受有頭部外
    傷、右耳裂傷等傷害；丙○○復持木棍繼續毆打乙○○之背部，致乙○○受有雙
    手肘磨擦傷、頭皮血腫塊、背部紅斑等傷害。嗣經廖羅嬌持掃把驅趕，丙○○始
    悻然離去。
二、案經甲○○、乙○○訴由台灣台中地方法院檢察署檢察官偵查起訴。
    理      由
一、訊據被告丙○○坦承在前揭時地，與甲○○、乙○○發生肢體衝突，惟矢口否認
    犯行，辯稱：未出手打人，反被廖羅嬌、甲○○、乙○○母女毆打，而跑給她們
    追云云。經查：右開事實，業據告訴人甲○○、乙○○指訴綦詳，並經證人廖羅
    嬌證述明確，復有澄清綜合醫院之診斷證明書二紙附卷可稽。觀諸告訴人甲○○
    、乙○○所受之傷害分別有頭部、耳部及手部、頭部、背部，當非僅單純自衛式
    之拉扯即可造成，被告應有用力推打告訴人之行為至明。況被告坦承案發時與告
    訴人甲○○、乙○○間互有肢體衝突，則告訴人等指述在該衝突中，遭被告推打
    ，致受有傷害，應屬合理可信。是被告傷害告訴人甲○○、乙○○之罪證已臻明
    確，其所辯乃畏罪卸責之詞，委無可取，被告之犯行洵堪認定。
二、查告訴人甲○○係被告之配偶；告訴人乙○○為甲○○之姊，與被告現為四親等
    以內之旁系姻親，分屬家庭暴力防治法第三條第一款、第四款所指之家庭成員。
    被告對其家庭成員故意實施身體上不法侵害之家庭暴力行為，核其所為，係犯刑
    法第二百七十七條第一項之傷害罪。被告在同時、地毆打告訴人甲○○、乙○○
    ，雖有侵害二法益，惟其傷害行為實施之先後次序，難以獨立區分，核屬一行為
    觸犯二傷害之罪名，係想像競合犯，應從一傷害罪處斷，公訴人認係連續犯，尚
    有未洽。爰審酌被告犯罪之動機、手段、否認犯行之犯後態度及告訴人甲○○、
    乙○○所受傷害之程度尚非重大等一切情狀，量處如主文所示之刑，並諭知易科
    罰金之折算標準，以示懲儆。
三據上論斷，應依刑事訴訟法第二百九十九條第一項前段，刑法第二百七十七條第
    一項、第五十五條、第四十一條，罰金罰鍰提高標準條例第一條前段第二條，
    判決如主文。
中      華      民      國    八十九    年      六      月     三十     日
                                      法  官  張恩賜
右正本證明與原本無異。
如不服本判決，應於送達後十日內，向本院提出上訴狀，上訴於台灣高等法院台中分
院（須附繕本）。
                                      書記官
中      華      民      國    八十九    年      七      月     一       日
附錄論罪科刑之法條︰
刑法第二百七十七條第一項︰傷害人之身體或健康者，處三年以下有期徒刑拘役或
一千以下罰金。


司法院資訊處製作；財團法人民間司法改革基金會備份。
